【裁判字號】    90,上訴,1076
【裁判日期】    900626
【裁判案由】    毒品危害防制條例
【裁判全文】
臺灣高等法院刑事判決                            九十年度上訴字第一０七六號
    上  訴  人  臺灣基隆地方法院檢察署檢察官
    被      告  甲○○
右上訴人因被告違反毒品危害防制條例案件，不服臺灣基隆地方法院八十九年度訴字
第七八三號，中華民國九十年二月六日第一審判決（起訴案號：臺灣基隆地方法院檢
察署八十九年度偵字第二０六五號、併辦案號：八十九年偵字第四０七一號），提起
上訴，本院判決如左：
    主  文
原判決關於持有第二級毒品及定執行刑部分均撤銷。
甲○○連續持有第二級毒品，處有期徒刑月，如易科罰金以佰元折算壹日。
扣案之第二級毒品安非他命包（驗餘淨重合計零點零公克）又玻璃吸食管內之安
非他命殘渣（毛重零點壹公克）均沒收銷燬之。
    事  實
一、甲○○因施用第二級毒品安非他命，二次經臺灣基隆地方法院裁定送勒戒處所觀
    察、勒戒後，均認無繼續施用毒品之傾向，經臺灣基隆地方法院檢察署檢察官各
    於民國（下同）八十八年八月三日以八十八年度偵字第四六二六號及於八十九年
    四月十日以八十九年度毒偵緝字第一三四號為不起訴處分。甲○○仍不知悔改，
    其明知安非他命係第二級毒品，不得持有，於八十九年四月十一日觀察勒戒出所
    後某日，在基隆市○○路某電玩店內，向一綽號「阿忠」之不詳姓名男子購得第
    二級毒品安非他命三包而持有之。又另持有安非他命殘渣，置於玻璃吸食管內，
    於八十九年九月四日下午五時許，為基隆市警察局警員持搜索票至基隆市○○區
    ○○路一００之二號甲○○住處搜索，在甲○○之外套夾克內搜得一支玻璃吸食
    管（內有安非他命殘渣，毛重零點壹公克）。嗣又於八十九年九月二十日下午四
    時許，為警在上開住處查獲，扣得其持有之前述安非他命三包（驗餘淨重合計○
    ‧○三公克）。
二、案經基隆市警察局第二分局報請臺灣基隆地方法院檢察署檢察官偵查起訴及移送
    併辦（甲○○另於八十九年九月十七日，在其住處，以施用第一級毒品海洛因之
    犯行，經原審判處罪刑後，甲○○及檢察官均未對該部分上訴而確定）。
    理  由
一、被告甲○○對於上述持有安非他命之事實坦白承認，惟辯稱該玻璃吸食管內之安
    非他命殘渣及安非他命三包係上次勒戒之前購買供己施用所剩云云。然查：（一
    ）扣案之晶體物三包及玻璃吸食管內之安非他命殘渣，經送鑑定結果，均係第二
    級毒品甲基安非他命，該三包安非他命合計淨重○．○三公克，包裝重○‧四三
    公克，玻璃吸食管內有安非他命殘渣，此有法務部調查局九十年一月八日（90）
    陸（一）字第8909 8491號及九十年五月十六日（90）陸（一）字第90028260號
    檢驗通知書二紙可稽（附於原審卷第十七頁及本院卷內），而被告於警訊時供稱
    該三包安非他命係於八十九年四月份在基隆市○○路電玩店內向綽號「阿忠」之
    男子購買等語，參以被告於八十九年二月間因施用第二級毒品，經臺灣基隆地方
    法院裁定送勒戒處所觀察、勒戒後，於同年三月二十七日至臺灣基隆看守所附設
    勒戒處所執行，認無繼續施用毒品傾向，於同年四月十一日出所，有法務部全國
    檢察官線上查詢刑案人犯在監所最新資料報表可證，又被告係於八十九年九月四
    日下午五時許，為基隆市警察局警員持搜索票至基隆市○○區○○路一００之二
    號被告住處搜索，在被告之外套夾克內搜得一支玻璃吸食管。又於八十九年九月
    二十日下午四時許，為警在上開住處查獲，扣得其持有之前述安非他命三包。距
    其先前被查獲並至勒戒處所勒戒，已相隔約六月，足見扣案之吸食管內之安非他
    命殘渣及三包安非他命應係被告於觀察勒戒出所後始行持有，被告辯稱係上次勒
    戒之前購買供己施用所剩云云，顯係事後卸責之詞，不足採信。本件事證明確，
    被告犯行洵堪認定。
二、查安非他命屬毒品危害防制條例所規定之第二級毒品，該條例第二條第二項第二
    款著有明文。核被告所為，係犯毒品危害防制條例第十一條第二項之持有第二級
    毒品罪。被告二次犯行，時間密接，又犯構成要件相同之罪名，顯係基於概括之
    犯意，為連續犯，依刑法第五十六條規定以一罪論。被告於八十九年九月四日再
    被查獲之犯行，雖未據檢察官起訴，惟此部分與已起訴部分有連續犯之關係，屬
    裁判上一罪，前已敘明，起訴書未敘及部分，應為起訴效力所及，本院自得一併
    審判。
三、原審予以論罪科刑，固非無見，惟被告於八十九年九月四日再被查獲之犯行，原
    判決未及併予審酌，原判決即屬無可維持，檢察官提起上訴，執此指摘原判決不
    當，為有理由，應由本院將原判決關於持有第二級毒品及定執行刑部分撤銷改判
    ，審酌被告犯罪動機、次數、品行、犯罪後態度等一切情狀，量處如主文所示之
    刑，並諭知如易科罰金時以銀元佰元折算壹日之標準。扣案之安非他命三包（
    驗餘淨重合計○‧○三公克）及玻璃吸食管內之安非他命殘渣（毛重零點壹公克
    ），屬毒品危害防制條例所規定之第二級毒品，應依同條例第十八條第一項前段
    沒收銷燬之。
據上論斷，應依刑事訴訟法第三百六十九條第一項前段、第三百六十四條、第二百九
十九條第一項前段，毒品危害防制條例第十一條第二項、第十八條第一項前段，刑法
第十一條前段、第五十六條、第四十一條第一項前段，罰金罰鍰提高標準條例第二條
，判決如主文。
本案經檢察官李金定到庭執行職務。
中    華    民    國      九十    年       六       月      二十六      日
                             臺灣高等法院刑事第二十二庭
                                 審判長法  官  許  正  順
                                       法  官  胡  方  新
                                       法  官  林  明  俊
右正本證明與原本無異。
不得上訴。
                                       書記官  蕭  進  忠
中    華    民    國      九十    年       六       月    二十七      日
附錄論罪法條
毒品危害防制條例第十一條第二項：
持有第二級毒品者，處二年以下有期徒刑、拘役或新臺幣三萬元以下罰金。


司法院資訊處製作；財團法人民間司法改革基金會備份。
